【裁判字號】    88,易,2695
【裁判日期】    890512
【裁判案由】    詐欺
【裁判全文】
臺灣臺中地方法院刑事判決                        八十八年度易字第二六九五號
    公  訴  人  台灣台中地方法院檢察署檢察官
    被      告  甲○○
右列被告因詐欺案件，經檢察官提起公訴（八十八年度偵字第一四三○○號），本院
判決如左：
    主  文
甲○○連續意圖為自己不法之所有，以詐術使人將本人之物交付，處有期徒刑陸月。
    事  實
一、甲○○係永光水果行之負責人，為台中縣果菜公司內之果菜承銷戶，明知自己財
    務週轉不靈、已無支付能力，竟仍基於意圖為自己不法所有之概括犯意，於民國
    八十七年農曆八月十五日中秋節前數日內，佯以中秋佳節需貨量龐大，連續向同
    為台中縣果菜公司內之同業購入大量水果，並約定中秋節當晚再以現金結帳，計
    向丸湧青果行負責人己○○進貨價值新台幣（下同）四十八萬元之水果，向乙陸
    青果行負責人丁○○進貨十三萬七千零五十元（起訴書誤載為一萬三千七百元）
    之水果，向新利珍水果行負責人戊○○進貨八萬八千五百元之水果，向三和青果
    行負責人乙○○進貨十八萬二千四百元之水果，向年水果行負責人丙○○進貨十
    七萬五千元之水果，詎甲○○於中秋節後即避不見面，致己○○等人追討貨款無
    著，始知受騙。
二、案經己○○、丁○○、戊○○、乙○○、丙○○等人訴請臺灣臺中地方法院檢察
    署檢察官偵查起訴。
    理  由
一、訊據被告甲○○對於右揭向告訴人己○○等人大量購入水果後並未給付貨款等情
    固供承不諱，惟矢口否認有詐欺之犯意，辯稱：伊為因應中秋節始大量進貨，然
    因生意虧本，週轉不靈，致無法支付貨款云云。經查：右揭事實，業據告訴人己○○、丁○○、戊○○、乙○○、丙○○等人於偵審中指訴綦詳，復有出貨清單
    影本數張附卷可稽，且被告甲○○於八十七年中秋節之數月前，明知其財務狀況
    已陷於週轉不靈，仍向告訴人己○○等人大量進貨，嗣並避不見面、拒付貨款等
    情，亦據被告甲○○於本院審理時供承明確，顯見被告於訂貨之時即有為自己不
    法所有之詐欺意圖甚明。被告空言所辯，應係圖卸刑責之詞，不足採信，事證明
    確，被告犯行洵堪認定。
二、核被告所為，係犯刑法第三百三十九條第一項之詐欺取財罪。被告先後多次詐欺
    犯行，時間緊接，犯罪構成要件相同，顯係基於概括犯意而反覆為之，為連續犯
    ，應依刑法第五十六條之規定論以一罪論，並加重其刑。爰審酌被告之素行資料
    ，犯罪之動機、目的、手段、所生危害及事後尚未與告訴人達成民事上之和解等
    一切情狀，量處如主文所示之刑，以示懲儆。
據上論斷，應依刑事訴訟法第二百九十九條第一項前段，刑法第五十六條、第三百三
十九條第一項，罰金罰鍰提高標準條例第一條前段，判決如主文。
中      華      民      國    八十九    年      五      月     十二     日
                                        法  官   崔 玲 琦
右正本證明與原本無異。
如不服本判決，應於送達後十日內向本院提出上訴狀 （須附繕本） ，上訴於台灣高
法院台中分院。
                                        書記官
中      華      民      國   八十九     年      五      月     十二     日
附錄論罪科刑法條
刑法第三百三十九條第一項：意圖為自己或第三人不法之所有，以詐術使人將本人或
人之物交付者，處五年以下有期徒刑、拘役或科或併科一千元以下罰金。


司法院資訊處製作；財團法人民間司法改革基金會備份。
